【裁判字號】    99,易,643
【裁判日期】    990831
【裁判案由】    竊盜等
【裁判全文】
臺灣彰化地方法院刑事判決               99年度易字第643號
公  訴  人  臺灣彰化地方法院檢察署檢察官
被      告  甲○○
上列被告因竊盜案件，經檢察官提起公訴（99年度偵字第5111號
），被告於準備程序進行中就被訴事實為有罪之陳述，經合議庭
裁定改行簡式審判程序，本院判決如下：
    主  文
甲○○共同攜帶兇器、毀越安全設備竊盜，處有期徒刑柒月。
    犯罪事實
一、甲○○與真實姓名年籍不詳綽號「阿明」之成年男子基於意
    圖為自己不法所有之犯意聯絡，於民國98年10月25日凌晨某
    時，由甲○○駕駛車牌號碼0405-LB 號之自用小客車搭載綽
    號「阿明」之男子尋找作案目標，嗣於同日凌晨4 時許行經
    南投縣南投市○○路○ 段187 號時，見丙○○所經營位於上
    址之工廠夜間無人居住看管，甲○○遂將前開車輛停放於該
    工廠旁之巷內，並由甲○○於該處把風，另由綽號「阿明」
    之男子以不詳方式破壞上開工廠具防閑作用之窗戶鐵窗後，
    復再踰越該窗戶之安全設備進入工廠內（無故侵入建築物部
    分業經提出告訴，起訴書誤載為未據告訴），並持其所有且
    客觀上足以危害人之生命、身體、安全可供兇器使用之鐵製
    剪鉗，剪斷該工廠內之電纜線，並將該電纜線取下後整理成
    5 、6 捆，並欲搬運至甲○○所駕駛之前開車輛上。嗣綽號
    「阿明」之男子將上開電纜線搬運至甲○○停放前開車輛之
    巷子時，因其曾開啟上開工廠之電源總開關而觸動保全警報
    系統，為保全警報系統異常警示而到場察看之保全人員乙○
    ○發現制止，綽號「阿明」之男子遂將已竊得之電纜線均棄
    置於地上，並搭乘甲○○駕駛之前開車輛逃離現場。嗣因丙
    ○○報警處理後，始循線查悉上情。
二、案經丙○○訴由南投縣警察局南投分局報告臺灣彰化地方法
    院檢察署檢察官偵查起訴。
    理  由
一、本件被告甲○○所涉為死刑、無期徒刑、最輕本刑為3 年以
    上有期徒刑或高等法院管轄第一審案件以外之罪，並於本院
    行準備程序時就被訴事實為有罪之陳述，本院合議庭依刑事
    訴訟法第273 條之1 第1 項規定，裁定改由受命法官獨任行
    簡式審判程序，先予敘明。
二、訊據被告對於上開犯罪事實均坦承不諱，核與證人乙○○、
    證人即告訴人丙○○於警詢、偵訊及本院審理時證述之情節
    相符（99年度偵字第407 號卷第31頁至第35頁、99年度偵緝
    字第189 號卷第66頁至第68頁），復有車籍查詢基本資料1
    份在卷可稽（99年度偵字第407 號卷第36頁），足認被告之
    自白與事實相符，其犯行堪以認定。
三、論罪科刑：
（一）按刑法第321 條第1 項第2 款之「門扇」專指門戶而言，
      而所謂「其他安全設備」，指門扇牆垣以外，依通常觀念
      足認防盜之一切設備而言，如門鎖、窗戶等（最高法院45
      年台上字第1443號、55年台上字第547 號判例意旨參照）
      。準此，非屬分隔住宅或建築物內外之間之出入口大門，
      而依通常觀念足認防盜之一切設備，諸如電網、門鎖以及
      窗戶等，均屬「其他安全設備」。本件綽號「阿明」之男
      子於上開時間，先以不詳方式將該工廠建築物具有防閑作
      用之窗戶鐵窗破壞後，旋踰越該窗戶之安全設備進入工廠
      內行竊，此工廠窗戶並非屬分隔住宅或建築物內外之出入
      大門，應係社會通常觀念所認足以防盜之其他安全設備無
      疑。
（二）次按攜帶兇器竊盜，祇須行竊時攜帶具有危險性之兇器為
      已足，並不以攜帶之初有行兇之意圖為必要，此所謂兇器
      ，其種類並無限制，凡客觀上足對人之生命、身體、安全
      構成威脅，具有危險性之兇器均屬之，且祇須行竊時攜帶
      此種具有危險性之兇器為已足，並不以攜帶之初有行兇之
      意圖為必要（最高法院62年臺上字第2489號判例、79年臺
      上字第5253號判例意旨參照），本件綽號「阿明」之男子
      持以竊盜所用之鐵製剪鉗1 支，既為鐵製材質，且得以剪
      斷電纜線，客觀上自足以對他人之生命、身體、安全構成
      威脅，為可供兇器使用之物無訛。
（三）是核被告所為，係犯刑法第321 條第1 項第2 款、第3 款
      之攜帶兇器、毀越安全設備竊盜罪。又綽號「阿明」之男
      子毀越前揭安全設備而入室行竊，其越入行為即屬侵入他
      人建築物，已結合於所犯加重竊盜之罪質中，不另構成無
      故侵入他人住宅罪（最高法院27年上字第1887號判例意旨
      參照），公訴人認被告另犯刑法第306 條第1 項之無故侵
      入建築物罪，顯有誤會，惟起訴意旨既認無故侵入建築物
      部分與起訴並有罪之攜帶兇器、毀越安全設備竊盜罪間有
      想像競合關係，本院就被告被訴侵入建築物部分，爰不另
      為無罪之諭知。被告與綽號「阿明」之男子對於上開犯罪
      之實行，有犯意聯絡及行為分擔，為共同正犯。爰審酌被
      告正值青壯之年，不思依循正當途徑獲取所需，任意攫取
      他人財物，惟犯後坦認犯行，尚見悔意，兼衡其智識程度
      、犯罪動機、目的、手段及犯罪所造成之危害等一切情狀
      ，量處如主文所示之刑。又共犯綽號「阿明」之男子持供
      本案行竊之鐵製剪鉗1 支，係綽號「阿明」之男子所有等
      情，業據被告陳明在卷（99年度偵緝字第189 號卷第77頁
      ），惟上開物品既未扣案，又非違禁物，為免日後執行困
      難，爰不併予宣告沒收，附此敘明。
據上論斷，應依刑事訴訟法第273 條之1 第1 項、第299 條第1
項前段，刑法第28條、第321 條第1 項第2 款、第3 款，判決如
主文。
本案經檢察官陳建佑到庭執行職務。
中    華    民    國    99    年    8     月    31    日
                  刑事第二庭    法  官  江彥儀
以上正本證明與原本無異。
如不服本判決，應於收受判決後10日內向本院提出上訴書狀，並
應敘述具體理由；其未敘述上訴理由者，應於上訴期間屆滿後20
日內向本院補提理由書（均須按他造當事人之人數附繕本「切勿
逕送上級法院」）。
告訴人或被害人對於判決如有不服具備理由請求檢察官上訴者，
其上訴期間之計算係以檢察官收受判決正本之日期為準。
中    華    民    國    99    年    8     月    31    日
                                 書記官  黃明慧
附錄本案論罪科刑法條：
中華民國刑法第321條
（加重竊盜罪）
犯竊盜罪而有左列情形之一者，處 6 月以上、 5 年以下有期徒
刑：
一、於夜間侵入住宅或有人居住之建築物、船艦或隱匿其內而犯
    之者。
二、毀越門扇、牆垣或其他安全設備而犯之者。
三、攜帶兇器而犯之者。
四、結夥三人以上而犯之者。
五、乘火災、水災或其他災害之際而犯之者。
六、在車站或埠頭而犯之者。
前項之未遂犯罰之。

司法院資訊處製作；財團法人民間司法改革基金會備份。
